臺灣高等法院刑事判決　　　　　　 96年度上更(一)字第170號
上　訴　人　臺灣臺北地方法院檢察署檢察官
上　訴　人
即　被　告　甲○○
上　訴　人
即　被　告　乙○○
選任辯護人　吳　麒　律師
　　　　　　陳哲民　律師
上　訴　人
即　被　告　庚○○
選任辯護人　包漢銘　律師
被　　　告　己○○
選任辯護人　林育生　律師
　　　　　　林明正　律師
被　　　告　戊○○
選任辯護人　林育生　律師
　　　　　　林明正　律師
上列上訴人因偽造文書等案件，不服臺灣台北地方法院90年度訴
字第616 號，中華民國91年11月25日第一審判決（起訴案號：臺
灣台北地方法院檢察署89年度偵字第17270 號、23363號、23364
號、90年度偵字第2875號），提起上訴，判決後，經最高法院發
回更審，本院判決如下：
    主  文
原判決撤銷。
甲○○、乙○○、庚○○、己○○、戊○○共同連續行使偽造私
文書，足以生損害於他人，各處有期徒刑捌月，偽造如附表所示
之署押共壹佰零肆枚均沒收之。
    事  實
一、甲○○（綽號小杰）、乙○○（綽號大頭）、庚○○（綽號
    阿賢）、己○○（綽號小胖或胖哥）、戊○○基於共同之概
    括犯意聯絡，自民國（下同）89年6 月間某日起，先推由庚○○、甲○○四處蒐集未經本人授權使用之沈利真等人之中
    華民國國民身分證（下稱身分證）影本，再於基隆市○○路
    393 巷口OK便利商店前交付乙○○或甲○○，復由乙○○在
    基隆市○○路393巷2號1 樓住處，將身分證交由己○○自行
    ，或由己○○轉交知情之戊○○，持向臺灣大哥大股份有限
    公司（下稱臺灣大哥大公司）、遠傳電信股份有限公司（下
    稱遠傳公司）、和信電訊股份有限公司（下稱和信公司）申
    請行動電話門號，而推由己○○、戊○○於行動電話服務申
    請書上（均一式4 聯，採複寫型式，各聯名稱詳附表所示）
    ，偽填相關戶籍資料等內容，並分別於申請人（或客戶）簽
    章欄內以複寫之方式偽簽沈利真等人之署押一次4 枚（含複
    寫之3枚），而共同連續偽造該申請書一式4份，偽造完成後
    ，復持以行使，向臺灣大哥大公司、遠傳公司、和信公司申
    請如附表所示之行動電話門號使用，而取得行動電話用戶識
    別片 （SIM卡）之使用權，足以生損害於附表所示之被冒名
    人沈利真等人，及臺灣大哥大公司、遠傳公司、和信公司對
    於行動電話申辦業務之正確性（各次偽造文書之時間、被冒
    名人、申請之門號暨所屬電信公司、及偽造之文書等均詳如
    附表所示）；己○○及戊○○，藉此不實之申請資料，得向
    臺灣大哥大公司或遠傳公司領取每一門號新臺幣（下同）約
    4000至4200元，或啟用佣金350元至600 元加手機折讓約210
    0元之退佣金。
二、甲○○、乙○○、庚○○復夥同林茵茵（業經原審判決確定
    ）基於共同意圖為自己不法利益之概括犯意聯絡，將冒名申
    請所取得之行動電話用戶識別卡由甲○○、乙○○、庚○○
    朋分使用。乙○○並分別於89年7月21日、及同年8月29日上
    午10時許，在臺北縣汐止市○○街、及湖前街口，各交付林
    茵茵2張及6張行動電話用戶識別卡，供林茵茵使用或轉賣圖
    利。林茵茵則於89年8 月中旬某日，在桃園工業區，將自乙○○處取得之上開行動電話用戶識別卡以2000元之價格，販
    賣給與其有犯意聯絡之不詳姓名成年人使用，並因而獲取50
    0 元之佣金。渠等自各該申請日或取得行動電話用戶識別卡
    起，在其住家等臺北縣、市、基隆市、宜蘭縣各處，連續多
    次使用上開冒名申請所得之行動電話門號通話，使臺灣大哥
    大公司、遠傳公司、和信公司陷於錯誤，誤以為係附表所示
    被冒名人或經渠等許可之人使用行動電話門號而提供其通信
    服務，共同詐取通信免繳納通話費用及月租費之財產上不法
    利益118443元（各行動電話門號之通話費用、月租費等詳如
    附表所示）。迄89年8月29日上午11 時許，林茵茵至臺北市
    ○○街、懷寧街口欲販賣乙○○所提供之6 張行動電話用戶
    識別卡時，為警當場查獲，並扣得上開行動電話用戶識別卡
    ，再經警循線分別查獲甲○○、乙○○、庚○○、己○○、
    戊○○。
三、案經臺北市政府警察局移送及臺灣臺北地方法院檢察署檢察
    官自動檢舉後偵查起訴。
    理  由
一、訊據上訴人即被告甲○○、乙○○坦承有使用冒名申請之行
    動電話門號，惟均矢口否認有何偽造文書之犯行，被告乙○○辯稱：行動電話服務申請書非渠所填寫，簽名也非伊偽簽
    ，當時是甲○○交給伊的，第一次不知道是偽造的，第二次
    才知道。被告甲○○辯稱：伊沒有去辦卡，是庚○○與潘姓
    朋友拿身分證影本給伊，身分證是真的，伊知道沒有經過本
    人同意辦卡。被告庚○○則承認有蒐集身分證交給乙○○。
    另被告己○○固坦承有受被告乙○○委託申請行動電話門號
    ，被告戊○○坦承己○○拿行動電話申請書請伊代申辦行動
    電話，惟均堅詞否認有何偽造文書、詐欺得利之犯行，被告
    己○○辯稱：當時是乙○○拿過來辦的，當時遠傳同意我們
    只要客戶同意可以替客戶寫申請書，乙○○說是他朋友要辦
    的，我才會辦理這些門號。當時伊是作遠傳公司代銷的業務
    ，當時辦卡，遠傳會打電話向客戶確認，如果辦到冒名的伊
    還要自己賠錢，當時如果辦好有幾百元獎勵金而已，伊當時
    只有負責遠傳，臺灣大哥大及和信部分伊沒有辦理云云。被
    告戊○○辯以：伊經營通訊行，是己○○委託伊辦理，伊沒
    有幫本案的被告辦過卡，是警方在己○○那裡查到申請書，
    裡面有幾件有伊代辦簽名的案件，事實上這些案子都不是伊
    做的，可能是伊的店員做的云云。經查：
（一）附表所示行動電話門號均係遭冒名申請及盜打之事實，已
      據被告甲○○（偵字第17270號卷第78至83頁，偵字第233
      63號卷第5至12頁）、乙○○（偵字第17270 號卷第8至11
      頁，偵字第23363號卷第3、4頁）、林茵茵（偵字第17270
      號卷第12至14、75至77、85、86頁）供承無訛，核與證人
      即臺灣大哥大公司風險管制部門工程師鄭榮祥（偵字第23
      363號卷第18 頁）、和信公司風險管理師黃振忠（偵字第
      23363號卷第16 頁）、遠傳公司風險管制部門專員丙○○
      （偵字第23363號卷第17頁）及被害人沈利真（偵字第233
      63號卷第19頁）、鄒憲章（偵字第23363號卷第15頁）、
      丁○○等分別於警詢中證述情節相符，有渠等警詢筆錄在
      卷可參；並有臺北市政府警察局90年7月4日北市警刑電字
      9026210300號函（原審一卷第106至112頁）、臺灣大哥大
      公司湯城辦公室90年12月27日函及所附贓證物品清單、冒
      名申請單（原審一卷第262、263頁）、遠傳公司91 年1月
      10日遠傳90（業服）字第51751號函（原審二卷第1至41頁
      ）、91年7月8日遠傳91（業服）字第50810 號函（原審二
      卷第91至94頁）、和信公司91年1月11 日函所附之行動電
      話服務申請書、繳款紀錄（原審二卷第43至50頁）等在卷
      可憑，復有扣案之遠傳公司行動電話服務申請書14份、行
      動電話用戶識別卡11張可資佐證。
（二）被告庚○○曾駕車搭載被告甲○○自宜蘭至基隆市○○路
      393 巷口OK便利商店前，在車上將所蒐集之身分證影本交
      付被告甲○○轉交被告乙○○，並將收受自被告乙○○、
      甲○○之冒名申請所得行動電話用戶識別卡裝置於其所有
      之諾基亞3210型手機上使用等事實，迭經被告甲○○、乙○○於檢察官偵查、原審訊問及審理中供證綦詳，渠等於
      經檢察官及原審施以隔離訊問下，彼此及先後所供均大致
      相符，有各該筆錄在卷可參。且被告庚○○供稱未曾見過
      被告乙○○，然被告乙○○卻能明確指證被告庚○○當天
      係駕駛白色CEFIRO轎車，此亦據被告庚○○自承屬實（見
      原審卷一第166、179頁），又被告庚○○於本院審理時亦
      已承認：有蒐集身分證交給乙○○，身分證是影本，我是
      在另一個通訊行拿到這些被害人的身分證影本。被告甲○○於本院亦供稱：我只有交身分證影本給乙○○，我沒有
      親自去辦卡，是在乙○○家拿卡的，身分證影本是庚○○
      拿給我的等語，互核其二人之供詞相符，此足徵被告乙○○所言非憑空杜撰，被告庚○○、甲○○確有將蒐集來之
      身分證影本交付乙○○無訛。被告甲○○雖經被告庚○○
      之選任辯護人於本院當庭詰問時表示庚○○與其在一起時
      ，未曾見庚○○交付身分證影本給乙○○，然此並無足以
      證明被告庚○○未曾交付身分證影本給乙○○。
（三）被告己○○供稱：乙○○都稱伊小胖或胖哥，拿身分證影
      本給伊申請門號，伊則將行動電話用戶識別卡交給乙○○
      ，前1、2次伊不知道乙○○在販賣王八卡，後來伊才知道
      ，乙○○告訴伊身分證影本是從宜蘭小杰和淡水的一個女
      孩子得來的，一個門號佣金6、700元，乙○○所申辦之行
      動電話門號申請書是伊代寫、代簽的，並未經過當事人同
      意，身分證影本伊都貼在申請書上（偵字第23364 號卷第
      10至12頁），其於本院前審亦供稱：千代是我下游廠商，
      我是將身分證貼上去，是乙○○帶來我這邊給我申請門號
      ，我本身是通訊行，申請書是我填寫的沒有錯（本院前審
      卷第56、57、72頁）。被告戊○○供稱：在己○○住處搜
      出6 件有問題之遠傳申請書，均為伊所營達威科技通訊行
      所申辦，且係己○○提供給伊申辦的，佣金每件800 元（
      偵字第23364 號卷第14頁），並指認己○○之身分證影本
      謂：「就是此人己○○拿行動電話申請書至我公司請我代
      辦行動電話，確定無誤」（偵字第23364 號卷第29頁），
      其於本院前審亦證稱：己○○是託我辦遠傳的門號，我辦
      好以後就交給己○○，偵字第23364 號卷第37至40、42頁
      是我簽我的名字與代號（SX2552）（本院前審卷第91、93
      頁）。查己○○證稱自己也是通訊行，則其於原審所辯僅
      係兼差申辦云云即不可採。又被告己○○自己也是通訊行
      ，與被告戊○○之聯絡電話不同，卻與被告戊○○共用一
      個代號（SX2552），此比較原審卷二第18、19頁申請書即
      知，足認被告戊○○與被告己○○之關係並不單純，顯有
      共同冒名申辦行動電話門號之行為，非如戊○○於原審及
      本院前審所辯伊以修電腦為主，該等行動電話申請書係伊
      自行招攬所得。末查己○○與戊○○固供稱申辦一個門號
      之佣金約600至800元，惟台灣大哥大公司89年間推行之專
      案核發代理商之佣金金額約4000至4200百元，遠傳公司則
      為啟用佣金350至600加手機折讓約2100元，此分別有台灣
      大哥大公司92年5月19日函，及遠傳公司92年5月28日遠傳
      92（業服）字第50889號函在卷可按（參本院前審卷第100
      至104 頁），故雖被告己○○辯稱：伊所代為申請之行動
      電話門號，如經遠傳公司或和信公司查證有遭冒名申請之
      情形，不惟需將佣金退回，且每一門號尚需賠償3500元，
      伊因本案已賠償其前手陳建志34000 餘元等語，核與被告
      戊○○辯解一致，並經證人陳建志到庭結證明確（詳原審
      卷二第65至67頁），復有證人陳建志所製作載明收受被告
      己○○支付34050 元退佣、賠償金之收據乙紙附卷可佐（
      詳原審卷一第214 頁），堪信被告己○○此節所辯非虛。
      惟依前開台灣大哥大公司及遠傳公司覆函所載，業者多採
      書面形式查核方式，實難確實分辨盜偽申請件，且以遠傳
      公司為例，其啟用後大於30天被判盜偽者，經銷商仍依正
      常流程退佣金（本院前審卷第104 頁），而實際上被冒用
      人縱有發現可能，通常均係啟用一個月後收到帳單時，則
      到時縱屬盜偽件，業者仍支付退佣金，對己○○及戊○○
      而言，風險低而收益高，故縱然己○○嗣後知悉乙○○係
      販賣王八卡之人，仍甘冒刑責為其冒名申辦，實在是利益
      太大所致。再者，己○○及戊○○雖辯稱：卷附部分行動
      電話服務申請書之「銷售聯絡人」及「聯絡電話」欄分別
      有被告己○○、戊○○之簽名及留有電話，則渠等若與被
      告乙○○等冒名申請人有犯意聯絡，殊無留下姓名、電話
      以供追查而自曝犯行之理云云，惟查，若彼等未於「銷售
      聯絡人」及「聯絡電話」欄分別簽名及留有電話，電訊業
      者將無法確認退佣金之對象，故己○○及戊○○在行動電
      話申請書上留下「銷售聯絡人」及「聯絡電話」等資料，
      適足作為被告二人涉案之證據。
（四）按共同正犯之意思聯絡，原不以數人間直接發生者為限，
      即有間接之聯絡者，亦包括在內。如甲分別邀約乙、丙犯
      罪，雖乙、丙間彼此並無直接之聯絡，亦無礙於其為共同
      正犯之成立（最高法院77年台上字第2135號判例參照）。
      被告乙○○、甲○○、庚○○蒐集未經本人授權使用之身
      分證後，持交己○○或由己○○轉交戊○○以冒名申辦行
      動電話，雖庚○○只認識甲○○，戊○○只認識己○○，
      乙○○將身分證影本交付己○○後並不知其如何申辦，然
      渠等之目的均再透過冒名申辦行動電話門號之手段，以各
      圖得免費王八卡轉賣、盜打行動電話及退佣金之利益，則
      渠等彼此間有詐欺、偽造文書之犯意聯絡及行為分擔至明
      ，渠等猶辯稱無偽造文書云云，殊非可採。
（五）綜上所述，本件被告甲○○、乙○○、庚○○、己○○、
      戊○○部分事證已臻明確，犯行堪以認定，應予依法論科
      。
二、查被告等行為後，刑法業於94年2月2日修正公告，並自95年
    7月1日施行，其中：修正後刑法第2條第1項規定：「行為後
    法律有變更者，適用行為時之法律。但行為後之法律有利於
    行為人者，適用最有利於行為人之法律」。被告行為後，刑
    法第28條、第56條業於民國94年1月7日修正公布，並於95年
    7月1日施行，按修正前刑法第28條規定：「二人以上共同實
    施犯罪之行為者，皆為共同正犯。」，修正後刑法第28條規
    定「二人以上共同實行犯罪之行為者，皆為正犯。」，修正
    後刑法將原來共同正犯之共同「實施」犯罪，改為「實行」
    犯罪，剔除完全未參與犯罪相關行為之「實行」的「陰謀共
    同正犯」及「預備共同正犯」，此屬行為可罰性要件之變更
    ，比較法條，以行為後之法律有利於行為人；又修正後之刑
    法刪除第55條關於牽連犯之規定。本件被告等所犯行使偽造
    私文書、詐欺取財、詐欺得利各罪間具有牽連犯之關係，依
    修正前即行為時之規定，應從一重之罪處斷；依修正後之刑
    法既已刪除牽連犯之規定，則所犯上述各罪應依數罪併罰之
    規定分論併罰。比較新舊法之規定，修正後之規定並非較有
    利於被告。又刑法第56條連續犯之規定，亦已刪除，則被告
    等之犯行，因行為後新法業已刪除連續犯之規定，此刪除雖
    非犯罪構成要件之變更，但顯已影響行為人刑罰之法律效果
    ，自屬法律有變更，依新法第2條第1項規定，比較新、舊法
    結果，仍應適用較有利於被告之行為時法律即舊法論以連續
    犯（最高法院95年第8 次刑事庭會議決議參照）。而依新增
    刑法施行法第1條之1規定，中華民國94年1月7日刑法修正施
    行後，刑法分則編所定罰金之貨幣單位為新臺幣；94年1月7
    日刑法修正時，刑法分則編未修正之條文定有罰金者，自94
    年1 月7日刑法修正後，就其所定數額提高為30倍，但72年6
    月26日至94年1月7日新增或修正之條文，就其所定數額提高
    為3 倍。修正後有關法定刑罰金數額之規定，並無利於修正
    前之規定。經綜合比較結果，本件應依修正前刑法適用之。
三、按被告乙○○等人共同以附表所示被冒名人之名義填寫臺灣
    大哥大公司、遠傳公司、和信公司行動電話服務申請書，偽
    造完成後復持以向上開公司申請行動電話門號而行使之，自
    足以生損害於臺灣大哥大公司、遠傳公司、和信公司及各被
    冒名人。又被告乙○○等人使用該冒名申請之行動電話門號
    ，使臺灣大哥大公司、遠傳公司、和信公司陷於錯誤所提供
    者，係行動電話門號及通信服務，渠等因而獲取免付費通信
    之不法利益，而己○○及戊○○則藉此獲得退佣金之不法利
    益。核被告甲○○、乙○○、庚○○、己○○、戊○○所為
    ，係犯刑法第216條、第210條行使偽造私文書罪、與同法第
    339條第1、2項詐欺取財及得利罪（起訴書漏載第2項，已據
    檢察官於審理中當庭補正，而詐欺取財部分本在起訴範圍中
    ）。被告乙○○、甲○○、庚○○、己○○、戊○○等偽造
    署押係偽造私文書之階段行為，偽造私文書後復持以行使，
    其偽造私文書之低度行為則為行使偽造私文書之高度行為所
    吸收，均不另論罪。被告甲○○、乙○○、庚○○、己○○
    、戊○○5 人，就偽造及行使偽造私文書、詐欺取財識別卡
    之犯行間；被告甲○○、乙○○、庚○○、林茵茵與向林茵
    茵購買行動電話用戶識別卡之不詳姓名成年人間，就詐欺得
    利犯行，及被告己○○、戊○○就偽造及行使偽造私文書以
    冒名申辦門號之手段詐取退佣金之犯行間，均有犯意聯絡及
    行為分擔，應適用修正前刑法第28條論以共同正犯。被告乙○○等以一個行為同時偽造附表所示各被冒名人名義之四張
    私文書，係單純一罪。又被告等先後多次行使偽造私文書及
    詐欺得利或詐欺取財犯行，均時間緊接，所犯係構成要件相
    同之罪名，顯係基於概括犯意反覆為之，均為連續犯，應依
    修正前刑法第56條規定，以一罪論，並加重其刑。被告甲○○、乙○○、庚○○、己○○、戊○○等所犯連續行使偽造
    私文書、連續詐欺取財、詐欺得利各罪間，有手段、目的之
    牽連關係，為牽連犯，應依修正前刑法第55條規定，從一重
    之連續行使偽造私文書罪處斷。原審據以論罪科刑，原非無
    據。惟原審誤認被告乙○○、甲○○、庚○○犯行所涵蓋之
    範圍，且未細心勾稽，遽為被告己○○、戊○○無罪之判決
    ，均有未洽，故檢察官及被告乙○○、甲○○、庚○○上訴
    指摘原判決不當為有理由，應由本院將原判決予以撤銷改判
    。爰審酌被告乙○○、甲○○、庚○○、己○○、戊○○等
    冒名申請行動電話門號多達20餘支，並與被告林茵茵等共同
    使用冒名申請所得行動電話門號而獲取118443元之不法利益
    ，被告己○○、戊○○冒名申辦每一門號詐得約2000餘元至
    4200元之退佣金，但已支付34050 元退佣、賠償金，被告己○○、戊○○犯後飾詞否認犯罪，被告乙○○、甲○○、庚○○未坦承全部犯行，難認有悔意，及渠等犯罪之目的、手
    段、所生危害等一切情狀，分別量處如主文第二項所示之刑
    。末查，如附表所示偽造之署押共104 枚，部分雖未扣案，
    然無積極證據證明其業已滅失，自均應依刑法第219 條沒收
    之。另扣案之行動電話用戶識別卡，所有權分屬遠傳公司或
    和信公司，申請人僅因承租門號取得使用權，有上開申請書
    之契約條文可憑，非被告所有之物，無從宣告沒收。
四、又被告係冒用他人名義申請行動電話門號供己使用，與盜接
    或盜用他人電信設備通信之情形迥不相侔，此觀乎最高法院
    88年度臺非字第43號判決意旨即明，是本案尚無將被告繩以
    電信法第56條第1項之餘地，附此敘明。
五、檢察官移送併辦意旨：以己○○與洪進仕共同意圖為自己不
    法之所有，基於概括之犯意聯絡，連續於民國92年9月7日及
    19日，一同前往台北市○○區○○路4段206號之鑽灥通訊有
    限公司及台北市○○路○段217號之翔威通訊行，己○○持變
    造洪進仕身分證統一編號之洪進仕身分證，連同行動電話服
    務申請書，由洪進仕據以向上開公司及通訊行不知情之承辦
    人員行使，申辦「和信電訊股份有限公司」（後併入遠傳電
    信股份有限公司），行動電話門號為 0000000000、0000000
    000、0000000000 號之電話使用，進而核發上開行動電話門
    號 SIM卡，並予以通話之服務，且將該行動電話費用登記於
    洪進仕帳目上，己○○因此取得使用該行動電話門號通話免
    支付新台幣 30985元之不法利益，足生損害於遠傳電信股份
    有限公司。因認被告己○○另犯刑法第216條、第212條行使
    變造特種文書罪，及同法第339條第1項詐欺取財罪嫌。經查
    ：
（一）刑法修正前所謂連續犯，係行為人基於概括犯意，連續數
      行為，均時間緊接，方法相同，觸犯構成要件相同之罪名
      者而言，而所謂出於概括犯意，必須其多次犯罪行為自始
      均在一個預定犯罪計劃以內，出於主觀上始終同一犯意之
      進行，始足成立（參照最高法院70年臺上第6296號判例）
      。
（二）本件被告己○○前揭連續行使偽造私文書之行為時間係89
      年6月至9月間，與公訴人移送併辦意旨所指被告行使變造
      特種文書及詐欺取財犯行時間之92年9 月間，時間相距已
      約3 年，顯非時間緊接，實難認被告為本案行使偽造私文
      書犯行時並萌生預定於相隔3 年後再基於同一概括犯意為
      此部分之犯行，且先後之犯罪手段亦不同，被告復於本院
      審理時否認有公訴人移送併辦意旨所指訴之犯行，是縱被
      告涉有公訴人移送併辦意旨所指訴之行使變造特種文書及
      詐欺取財犯行，亦難認被告此行使變造特種文書及詐欺取
      財之犯行自始與本案行使偽造私文書犯行均在其一個預定
      犯罪計劃範圍內，是公訴人移送併辦意旨所指訴被告犯行
      與本案被告上述行使偽造私文書犯行難認係基於同一概括
      犯意為之，自無連續犯之裁判上一罪關係，本院自無從併
      案審理，應退回由檢察官另行處理。
據上論斷，應依刑事訴訟法第369條第1項前段、第364條、第299
條第1項前段，修正前刑法第28條、第56條、第55條、刑法第216
條、第210條、第339條第1、2項、第219 條，罰金罰鍰提高標準
條例第1條，判決如主文。
本案經檢察官劉斐玲到庭執行職務。
中　　　華　　　民　　　國　　96　年　　6　　月 　6   日
                刑事第十一庭審判長法　官  張連財
                                  法　官  林明俊
                                  法　官  楊照男
以上正本證明與原本無異。
如不服本判決，應於收受送達後10日內向本院提出上訴書狀，其
未敘述上訴之理由者並得於提起上訴後10日內向本院補提理由書
（均須按他造當事人之人數附繕本）。
                                  書記官  陳秋雄
中　　　華　　　民　　　國　　96　年　　6　　月 　6   日
附表
┌─┬────┬────┬────┬────┬────────┬────┐
│編│申請行動│被冒名人│行動電話│行動電話│偽 造 之 文 書  │通話費用│
│號│電話門號│        │門號所屬│號    碼│ （含署押）     │及月租費│
│  │日    期│        │電信公司│        │                │(新臺幣)│
├─┼────┼────┼────┼────┼────────┼────┤
│  │89/06/14│沈利真  │臺灣大哥│00000000│臺灣大哥大公司行│7756元  │
│  │        │        │大公司  │29號    │動電話服務申請書│        │
│  │        │        │        │        │（一式四聯，即公│        │
│  │        │        │        │        │司使用聯【白色】│        │
│一│        │        │        │        │、客戶留存聯【紅│        │
│  │        │        │        │        │色】、代理商使用│        │
│  │        │        │        │        │聯【黃色】、經銷│        │
│  │        │        │        │        │商使用聯【藍色】│        │
│  │        │        │        │        │），含其上偽造之│        │
│  │        │        │        │        │沈利真署押共肆枚│        │
├─┼────┼────┼────┼────┼────────┼────┤
│  │89/08/23│呂佳樺  │遠傳公司│00000000│遠傳公司行動電話│153元   │
│  │        │        │        │01號    │服務申請書（一式│        │
│  │        │        │        │        │四聯，即公司留存│        │
│  │        │        │        │        │聯【白色】、客戶│        │
│  │        │        │        │        │留存備查聯【藍色│        │
│二│        │        │        │        │】、經銷商留存備│        │
│  │        │        │        │        │查聯【黃色】、代│        │
│  │        │        │        │        │理商留存備查聯【│        │
│  │        │        │        │        │紅色】，下同），│        │
│  │        │        │        │        │含其上偽造之呂佳│        │
│  │        │        │        │        │樺署押肆枚。    │        │
├─┼────┼────┼────┼────┼────────┼────┤
│  │89/08/23│林佳慧  │遠傳公司│00000000│遠傳公司行動電話│77    元│
│  │        │        │        │40號    │服務申請書（一式│        │
│三│        │        │        │        │四聯），含其上偽│        │
│  │        │        │        │        │造之林佳慧署押肆│        │
│  │        │        │        │        │枚。            │        │
├─┼────┼────┼────┼────┼────────┼────┤
│  │89/08/23│鄒憲章  │遠傳公司│00000000│遠傳公司行動電話│77    元│
│  │        │        │        │18號    │服務申請書（一式│        │
│四│        │        │        │        │四聯），含其上偽│        │
│  │        │        │        │        │造之鄒憲章署押肆│        │
│  │        │        │        │        │枚。            │        │
├─┼────┼────┼────┼────┼────────┼────┤
│  │89/08/23│林文雄  │遠傳公司│00000000│遠傳公司行動電話│147元   │
│  │        │        │        │85號    │服務申請書（一式│        │
│五│        │        │        │        │四聯），含其上偽│        │
│  │        │        │        │        │造之林文雄署押肆│        │
│  │        │        │        │        │枚。            │        │
├─┼────┼────┼────┼────┼────────┼────┤
│  │89/08/23│楊信潮  │遠傳公司│00000000│遠傳公司行動電話│15113元 │
│  │        │        │        │08號    │服務申請書（一式│        │
│六│        │        │        │        │四聯），含其上偽│        │
│  │        │        │        │        │造之楊信潮署押肆│        │
│  │        │        │        │        │枚。            │        │
├─┼────┼────┼────┼────┼────────┼────┤
│  │89年8月 │丁○○  │遠傳公司│00000000│遠傳公司行動電話│1320元  │
│  │間      │        │        │30號    │服務申請書（一式│        │
│七│        │        │        │        │四聯），含其上偽│        │
│  │        │        │        │        │造之丁○○署押肆│        │
│  │        │        │        │        │枚。            │        │
├─┼────┼────┼────┼────┼────────┼────┤
│  │89年8月 │張敏莉  │遠傳公司│00000000│遠傳公司行動電話│1254元  │
│  │間      │        │        │52號    │服務申請書（一式│        │
│八│        │        │        │        │四聯），含其上偽│        │
│  │        │        │        │        │造之張敏莉署押肆│        │
│  │        │        │        │        │枚。            │        │
├─┼────┼────┼────┼────┼────────┼────┤
│  │89年8月 │張敏莉  │遠傳公司│00000000│遠傳公司行動電話│1326元  │
│  │間      │        │        │21號    │服務申請書（一式│        │
│九│        │        │        │二一號  │四聯），含其上偽│        │
│  │        │        │        │        │造之張敏莉署押肆│        │
│  │        │        │        │        │枚。            │        │
├─┼────┼────┼────┼────┼────────┼────┤
│  │89年8月 │陳美惠  │遠傳公司│00000000│遠傳公司行動電話│1234元百│
│  │間      │        │        │24號    │服務申請書（一式│        │
│十│        │        │        │        │四聯），含其上偽│        │
│  │        │        │        │        │造之陳美惠署押肆│        │
│  │        │        │        │        │枚。            │        │
├─┼────┼────┼────┼────┼────────┼────┤
│  │89年8月 │陳美惠  │遠傳公司│00000000│遠傳公司行動電話│1326元  │
│十│間      │        │        │34號    │服務申請書（一式│        │
│一│        │        │        │        │四聯），含其上偽│        │
│  │        │        │        │        │造之陳美惠署押肆│        │
│  │        │        │        │        │枚。            │        │
├─┼────┼────┼────┼────┼────────┼────┤
│  │89年8月 │徐賴照  │遠傳公司│00000000│遠傳公司行動電話│無      │
│十│間      │        │        │21號    │服務申請書（一式│        │
│二│        │        │        │        │四聯），含其上偽│        │
│  │        │        │        │        │造之徐賴照署押肆│        │
│  │        │        │        │        │枚。            │        │
├─┼────┼────┼────┼────┼────────┼────┤
│  │89年8月 │徐賴照  │遠傳公司│00000000│遠傳公司行動電話│14370元 │
│十│間      │        │        │23號    │服務申請書（一式│        │
│三│        │        │        │        │四聯），含其上偽│        │
│  │        │        │        │        │造之徐賴照署押肆│        │
│  │        │        │        │        │枚。            │        │
├─┼────┼────┼────┼────┼────────┼────┤
│  │89/06/27│劉生勇  │和信公司│00000000│和信公司行動電話│39685元 │
│  │        │        │        │39號    │服務申請書（一式│        │
│  │        │        │        │        │四聯，即白客服聯│        │
│十│        │        │        │        │、紅代理商聯、黃│        │
│四│        │        │        │        │經銷商聯、綠用戶│        │
│  │        │        │        │        │聯，下同），含其│        │
│  │        │        │        │        │上偽造之劉生勇署│        │
│  │        │        │        │        │押肆枚。        │        │
├─┼────┼────┼────┼────┼────────┼────┤
│  │89/08/18│閻麗花  │和信公司│00000000│和信公司行動電話│977元   │
│十│        │        │        │81號    │服務申請書（一式│        │
│五│        │        │        │        │四聯），含其上偽│        │
│  │        │        │        │        │造之閻麗花署押肆│        │
│  │        │        │        │        │枚。            │        │
├─┼────┼────┼────┼────┼────────┼────┤
│  │89/08/20│黃文龍  │和信公司│00000000│和信公司行動電話│無      │
│十│        │        │        │72號    │服務申請書（一式│        │
│六│        │        │        │        │四聯），含其上偽│        │
│  │        │        │        │        │造之黃文龍署押肆│        │
│  │        │        │        │        │枚。            │        │
├─┼────┼────┼────┼────┼────────┼────┤
│  │89/08/27│林佳慧  │和信公司│00000000│和信公司行動電話│無      │
│十│        │        │        │79號    │服務申請書（一式│        │
│七│        │        │        │        │四聯），含其上偽│        │
│  │        │        │        │        │造之林佳慧署押肆│        │
│  │        │        │        │        │枚。            │        │
├─┼────┼────┼────┼────┼────────┼────┤
│  │89/08/26│陳園妹  │和信公司│00000000│和信公司行動電話│無      │
│十│        │        │        │95號    │服務申請書（一式│        │
│八│        │        │        │        │四聯），含其上偽│        │
│  │        │        │        │        │造之陳園妹署押肆│        │
│  │        │        │        │        │枚。            │        │
├─┼────┼────┼────┼────┼────────┼────┤
│  │89/08/27│鄒憲章  │和信公司│00000000│和信公司行動電話│無      │
│十│        │        │        │27號    │服務申請書（一式│        │
│九│        │        │        │        │四聯），含其上偽│        │
│  │        │        │        │        │造之鄒憲章署押肆│        │
│  │        │        │        │        │枚。            │        │
├─┼────┼────┼────┼────┼────────┼────┤
│  │89/09/04│徐淑惠  │遠傳公司│00000000│遠傳公司行動電話│10941元 │
│二│        │        │        │34號    │服務申請書（一式│        │
│十│        │        │        │        │四聯），含其上偽│        │
│  │        │        │        │        │造之徐淑惠署押肆│        │
│  │        │        │        │        │枚。            │        │
├─┼────┼────┼────┼────┼────────┼────┤
│  │89/09/04│蔡佳妙  │遠傳公司│00000000│遠傳公司行動電話│1165元  │
│二│        │        │        │48號    │服務申請書（一式│        │
│十│        │        │        │        │四聯），含其上偽│        │
│一│        │        │        │        │造之蔡佳妙署押肆│        │
│  │        │        │        │        │枚。            │        │
├─┼────┼────┼────┼────┼────────┼────┤
│  │89/09/04│邱美霞  │遠傳公司│00000000│遠傳公司行動電話│1418元  │
│二│        │        │        │91號    │服務申請書（一式│        │
│十│        │        │        │        │四聯），含其上偽│        │
│二│        │        │        │        │造之邱美霞署押肆│        │
│  │        │        │        │        │枚。            │        │
├─┼────┼────┼────┼────┼────────┼────┤
│  │89/09/04│邱美霞  │遠傳公司│00000000│遠傳公司行動電話│6560元  │
│二│        │        │        │90號    │服務申請書（一式│        │
│十│        │        │        │        │四聯），含其上偽│        │
│三│        │        │        │        │造之邱美霞署押肆│        │
│  │        │        │        │        │枚。            │        │
├─┼────┼────┼────┼────┼────────┼────┤
│  │89/09/02│沈育展  │遠傳公司│00000000│遠傳公司行動電話│671元   │
│二│        │        │        │82號    │服務申請書（一式│        │
│十│        │        │        │        │四聯），含其上偽│        │
│四│        │        │        │        │造之沈育展署押肆│        │
│  │        │        │        │        │枚。            │        │
├─┼────┼────┼────┼────┼────────┼────┤
│  │89/09/04│徐淑惠  │遠傳公司│00000000│遠傳公司行動電話│11660元 │
│二│        │        │        │51號    │服務申請書（一式│        │
│十│        │        │        │        │四聯），含其上偽│        │
│五│        │        │        │        │造之徐淑惠署押肆│        │
│  │        │        │        │        │枚。            │        │
├─┼────┼────┼────┼────┼────────┼────┤
│  │89/09/04│蔡佳妙  │遠傳公司│00000000│遠傳公司行動電話│1213元  │
│二│        │        │        │34號    │服務申請書（一式│        │
│十│        │        │        │        │四聯），含其上偽│        │
│六│        │        │        │        │造之蔡佳妙署押肆│        │
│  │        │        │        │        │枚。            │        │
└─┴────┴────┴────┴────┴────────┴────┘
附錄：本案論罪科刑法條全文
中華民國刑法第216條：(行使偽造變造或登載不實之文書罪)
行使第210條至第215條之文書者，依偽造、變造文書或登載不實
事項或使登載不實事項之規定處斷。
中華民國刑法第210條：(偽造變造私文書罪)
偽造、變造私文書，足以生損害於公眾或他人者，處5 年以下有
期徒刑。
中華民國刑法第339條： (普通詐欺罪)
意圖為自己或第三人不法之所有，以詐術使人將本人或第三人之
物交付者，處5年以下有期徒刑、拘役或科或併科1,000元以下罰
金。
以前項方法得財產上不法之利益或使第三人得之者，亦同。
前2 項之未遂犯罰之。
